【裁判字號】    95,上訴,113
【裁判日期】    950905
【裁判案由】    違反毒品危害防制條例
【裁判全文】
臺灣高等法院花蓮分院刑事判決         95年度上訴字第113號
上  訴  人
即  被  告  甲○○
上訴人因違反毒品危害防制條例案件，不服臺灣花蓮地方法院94
年度訴字第389號中華民國95年3月16日第一審判決（起訴案號：
臺灣花蓮地方法院檢察署94年度核退毒偵字第52號；併辦案號：
94年度毒偵字第951號），提起上訴，本院判決如下：
    主  文
上訴駁回。
    事  實
一、甲○○曾因竊盜案件，經法院判處有期徒刑8月；復因施用
    毒品案件，經法院判處有期徒刑5月，應執行有期徒刑1年，
    甫於民國92年12月6日縮刑期滿執行完畢。又因施用毒品案
    件，經法院裁定強制戒治1年，於91年12月17日戒治期滿。
    詎甲○○仍不知悔改，復基於施用第一級毒品海洛因之概括
    犯意，於94年7月28日上午11時為警採尿前26小時內某時及
    94年8月11日下午4時10分為警採尿前26小時內某時，在不詳
    地點，連續施用海洛因2次，而先後於94年7月27日晚上10時
    40分許，在花蓮市○○路與中正路口為警查獲，及於94年8
    月11日為警採尿送驗而查獲。
二、案經花蓮縣警察局花蓮分局報請台灣花蓮地方法院檢察署檢
    察官偵查起訴及移送併案審理。
    理  由
一、訊據被告甲○○矢口否認施用海洛因之犯行，辯稱：別人給
    伊吸食安非他命時，伊不知道裡面摻雜海洛因而沾到；亦可
    能是伊在94年8月15日開刀，醫生給伊打麻醉劑云云。惟查
    被告於94年7月28日上午11時及94年8月11日下午4時10分為
    警採尿送驗，結果均呈嗎啡陽性反應等情，有偵辦毒品案件
    涉嫌人尿液檢體採集記錄表、慈濟大學濫用藥物檢驗中心檢
    驗總表各2份在卷可參。又被告2次採尿時間均在其所述94年
    8月15 日開刀前，自不可能因醫生對伊施打麻醉劑致其驗尿
    報告呈嗎啡陽性反應。足見被告所辯，無非卸責之詞，不可
    採信。再海洛因經注射入人體後，約百分之80於24小時內自
    尿中排出，一般而言，尿液中能否驗出嗎啡陽性反應與其投
    與量、投與途徑、個人體質、採尿時間及檢驗方式之靈敏度
    有關，國外曾有文獻報告注射6毫克之海洛因鹽酸鹽，其代
    謝物嗎啡之平均可檢出時限約為26小時一節，有行政院衛生
    署藥物食品檢驗局（81）藥檢壹字第8114885號函釋可參。
    是被告施用第一級毒品海洛因之時間，應在94年7月28日上
    午11時及94年8月11日下午4時10分2次為警採尿前26小時內
    某時。又被告曾因施用毒品案件，經法院裁定送強制戒治1
    年，於91年12月17日戒治期滿等情，亦有臺灣高等法院被告
    前案紀錄表在卷可參，其係於強制戒治期滿後，5年內再犯
    毒品危害防制條例第10條第1、2項之罪。本件事證明確，被
    告犯行，堪以認定。
二、核被告所為，係犯毒品危害防制條例第10條第1 項施用第一
    級毒品罪。其施用前後持有海洛因之低度行為，為施用海洛
    因之高度行為所吸收，不另論罪。又被告行為後，刑法第56
    條連續犯之規定，業於94年1月7日修正公布刪除，並於95年
    7 月1日施行，則被告之犯行，因行為後新法業已刪除連續
    犯之規定，此刪除雖非犯罪構成要件變更，但顯已影響行為
    人刑罰之法律效果，自屬法律有變更，依新法第2條第1項規
    定，比較新、舊法結果，仍應適用較有利於被告之行為時法
    律即舊法論以連續犯（最高法院95年第8次刑事庭會議決議
    參照）。被告先後2次施用海洛因之犯行，時間緊接，犯罪
    構成要件相同，顯係基於概括犯意而為之，應依連續犯之規
    定論以一罪，加重其刑。檢察官雖僅論及被告於94年7月28
    日前3日內某時施用海洛因1次，漏未論及被告第2次施用海
    洛因之犯行，惟此部分與已起訴部分有連續犯之裁判上一罪
    關係，本院自應併予審究。又查被告如事實欄所載之前科，
    有臺灣高等法院被告前案紀錄表在卷可憑，其於受有期徒刑
    執行完畢後，5年以內再故意犯本件有期徒刑以上之罪，不
    論依修正前之刑法第47條，或修正後之刑法第47條第1項之
    規定，均構成累犯，對被告而言並無有利或不利之情形，自
    不生新舊法比較之問題，應逕依修正前之刑法第47條，論以
    累犯，依法加重其刑，並遞加之。原審因依上開規定，並審
    酌被告施用毒品戕害己身、犯罪之動機、手段、所生之危害
    、施用毒品之次數及犯罪後態度等一切情狀，量處有期徒刑
    8 月，並與被告施用第2級毒品所處有期徒刑7月部分，定其
    應執行有期徒刑1年2月，認事用法並無不合。被告上訴指摘
    原判決不當，為無理由，應予駁回。
據上論斷，應依刑事訴訟法第368條，判決如主文。
本案經檢察官翟光軍到庭執行職務。
中    華    民    國    95    年    9     月     5     日
                  刑事庭審判長法  官     謝 志 揚
                              法  官     蔣 有 木
                              法  官     林 慶 煙
以上正本證明與原本無異。
如不服本判決，應於送達後十日內，向本院提出上訴狀。其未敘
述理由者，並應於提出上訴狀後十日內向本院補提理由狀 (須附
繕本)。
                              書記官     林 明 智
中    華    民    國    95    年    9     月     5     日
附錄本判決論罪科刑法條：
毒品危害防制條例第10條
施用第一級毒品者，處 6 月以上 5 年以下有期徒刑。
施用第二級毒品者，處 3 年以下有期徒刑。


司法院資訊處製作；財團法人民間司法改革基金會備份。
